【裁判字號】    97,裁,1478
【裁判日期】    970221
【裁判案由】    綜合所得稅
【裁判全文】
最  高  行  政  法  院  裁  定
                                     97年度裁字第01478號
抗  告  人  甲○○
上列抗告人因與相對人財政部臺灣省北區國稅局間綜合所得稅事
件，對於中華民國96年5月21日臺北高等行政法院95年度簡字第
868號裁定，提起抗告，本院裁定如下︰
    主  文
抗告駁回。
抗告訴訟費用由抗告人負擔。
    理  由
一、按對於適用簡易程序之裁判提起上訴或抗告，須經本院許可
    ，且該許可以訴訟事件所涉及之法律見解具有原則性者為限
    ，行政訴訟法第235條定有明文。所謂法律見解具有原則性
    ，係指該事件所涉及之法律問題意義重大，而有加以闡釋之
    必要情形而言，如對行政命令是否牴觸法律所為之判斷；或
    就同類事件高等行政法院所表示之見解，相互牴觸。
二、本件抗告人民國92年度綜合所得稅，未依規定辦理結算申報
    ，經相對人所屬信義稽徵所(下稱信義稽徵所)核定應納稅額
    新台幣(下同)31,519元及罰鍰12,600元。抗告人於95年2月9
    日提出更正申請，就其中臺灣銀行基隆分行申報利息扣繳憑
    單823,860元提出異議，經信義稽徵所以95年2月20日北區國
    稅信義二字第0951001147號函覆略以：「已函查臺灣銀行股
    份有限公司基隆分公司，俟該分公司查復後即函復。」等語
    (下稱系爭書函)。抗告人不服，提起訴願，經財政部95年10
    月31日台財訴字第09513514020號訴願決定「訴願不受理」
    ，抗告人仍不服，提起行政訴訟，復經原裁定略以：系爭書
    函係信義稽徵所就抗告人前開申請更正利息所得異議案，告
    知該稽徵所目前辦理之情形，核屬單純事實之敘述，並非對
    抗告人之請求另有准駁，要不因該項說明或敘述，而對抗告
    人權益發生具體之法律上效果，自非屬行政處分，抗告人對
    之提起訴願，即非法之所許為由，駁回抗告人之訴。抗告人
    仍表不服，提起本件抗告意旨略以：原裁定並不是就「臺灣
    銀行基隆分行對抗告人優惠存款之計息扣款方式之利息爭議
    」來審決，完全扭曲了抗告人提起訴願及行政訴訟之本意，
    至於上開「利息爭議」並無明確的裁定，是抗告人無法遵從
    ，納稅問題無法解決，如利息爭議一旦解決，抗告人於本件
    則願如數繳納云云。經核所陳上述理由，對於原裁定以系爭
    書函並非行政處分等程序理由駁回其訴，並未表明任何不服
    之事由，僅一再爭執「臺灣銀行基隆分行對抗告人優惠存款
    之計息扣款方式之利息爭議」之實體事由，自難認本件抗告
    意旨所涉及之法律見解，具有原則上之重要情事，抗告人提
    起抗告，不合首揭規定，不應許可，其抗告不合法，應予駁
    回。至抗告人所異議並申請更正前開利息所得事項，業經相
    對人另依復查程序以95年11月22日北區國稅法二字第095002
    7124號復查決定駁回抗告人之申請，抗告人不服，已循序提
    起行政訴訟，並經原裁定法院96年度簡字404號判決駁回其
    訴，附此敘明。
三、依行政訴訟法第104條、民事訴訟法第95條、第78條，裁定
    如主文。
中    華    民    國    97    年    2     月    21    日
                    最高行政法院第三庭
                        審判長法官  黃  璽  君
                              法官  林  茂  權
                              法官  鄭  忠  仁
                              法官  黃  本  仁
                              法官  吳  東  都
以  上  正  本  證  明  與  原  本  無  異
中    華    民    國    97    年    2     月    21    日
                              書記官  王  福  瀛


司法院資訊處製作；財團法人民間司法改革基金會備份。
